【裁判字號】    90,訴,2639
【裁判日期】    901221
【裁判案由】    強盜
【裁判全文】
臺灣高雄地方法院刑事判決                          九十年度訴字第二六三九號
    公  訴  人  臺灣高雄地方法院檢察署檢察官
    被      告  乙○○
    指定辯護人  本院公設辯護人戊○○
右列被告因強盜案件，經檢察官提起公訴（九十年度偵字第一四八九八號），本院判
決如左：
    主  文
乙○○攜帶兇器竊盜，因脫免逮捕而當場施以強暴，累犯，處有期徒刑伍年貳月，褫
奪公權年。
扣案之螺絲起子貳支沒收。
    事  實
一、乙○○前於民國八十七年間曾因竊盜案件，經本院判處有期徒刑十月確定，於八
    十八年一月二十三日執行完畢，仍不知悔改，復意圖為自己不法之所有，於九十
    年八月八日上午十一時二十分許，攜帶其所有客觀上可供兇器使用之螺絲起子二
    支，至高雄縣鳳山市○○○路中正國防幹部預備學校前，見甲○○所有停放於路
    旁之車號ＣＺ─一三五三號自用小客車之窗戶玻璃已被打破，即伸手入內竊取車
內之汽車音響一組（ＶＣＤ主機及液晶電視各一個），得手後，為執行肅竊勤務
    之便衣警員丁○○、丙○○、洪正文發覺並上前盤查，乙○○為脫免逮捕，竟駕
    駛承租之ＺＩ─七一九號計程車衝撞警員丙○○及丁○○所駕駛之Ｄ七─○六七
    九號小客車，致丙○○受有左前臂擦傷（六×二．五公分）、左小腿擦傷（三×
    二公分）、右膝擦傷（四×二公分）等傷害，而對於公務員依法執行職務時，施
    以強暴。乙○○乘機逃逸後，經警於高雄縣鳳山市○○○路一二三巷三號前逮捕
    ，並扣得其所有供其犯前開之罪所用之螺絲起子二支。
二、案經丙○○訴由高雄縣警察局及高雄縣警察局移送臺灣高雄地方法院檢察署檢察
    官偵查起訴。
    理  由
一、訊之被告乙○○固坦承有前揭攜帶螺絲起子二支竊盜之犯行，惟矢口否認有脫免
    逮捕而駕車衝警員等妨害公務及傷害之犯行，辯稱：伊當天在車上，看前方沒有
    人，丙○○擋住車門，以為是車主，所以開車就要走，車門沒有關，伊緊張就要
    走了，不知道撞到丁○○的車，亦不知丙○○受傷云云。經查，右揭犯罪事實，
    業據被告於警訊中坦承不諱，核與被害人甲○○、證人楊朝傑、證人即在場警員
    丁○○、丙○○於警訊中所陳述之情節符，證人丙○○於本院審理中並結證：當
    天有勤務，本來是要執行埋伏一件機車偷竊案，所以穿便衣去，埋伏到中午沒有
    結果，就想回隊上，十一時二十分行經中正預校前方，看到被告從白色的三菱轎
    車（即ＣＺ─一三五三號小客車）抱一樣東西到被告的車上，當時丁○○開的車
    號Ｄ七─○六七九小客車立刻回頭，企圖用車身擋被告，我開車門去攔住被告，
    並出示服務證表示我們是警察，他剛好上車，我攔住他不讓他上車，他的車子沒
    有熄火，然後因為我們車子擋他，他的車門沒有關，我下去攔住他不讓他開，伸
    手進去將他的脖子拉出來，他就加速衝走，所以丁○○的車門被撞壞，我受傷，
    洪正文當時站在被告車的前方，及時跳開沒有受傷，此案是高雄縣警察局辦理，
    我在警察局有提出告訴等語明確（本院九十年十二月七日審判筆錄），此外，並
    有診斷證明書一紙、警員勤務分配表一份、贓物認領保管收據一紙、照片八張在
    卷可稽，並有螺絲起子二支扣案可資佐證，被告所辯，與前開事證不符，顯係事
    後卸責之詞，不足採信，罪證明確，犯行洵堪認定。
二、核被告攜帶客觀上可為兇器使用之螺絲起子至甲○○車內竊取財物後，遭執行職
    務之公務員丙○○等人發覺，於攔阻盤查之際，因脫免逮捕，乃駕車衝撞丙○○
    ，當場施以強暴之行為，係犯刑法第三百三十條第一項之加重準強盜罪、二百七
    十七條第一項傷害罪、第一百三十五條第一項妨害公務罪。公訴人認應依第三百
    二十九條之準強盜罪處斷，尚有未洽，惟起訴事實相同，爰依法變更起訴法條。
    又被害人丙○○於警訊中已陳明對傷害部分提出告訴，公訴人認其未提出告訴，
    尚有誤會。被告所犯上開三罪間，有方法結果之牽連關係，為牽連犯，應從一重
    處斷。又公訴人雖未就被告所犯傷害及妨害公務等犯行起訴，惟此部分之犯行與
    已起訴之加重強盜罪部分，有牽連犯之裁判上一罪之關係，為起訴效力所及，本
    院自得一併審究。查被告乙○○於八十七年間曾因竊盜案件，經本院判處有期徒
    刑十月確定，於八十八年一月二十三日執行完畢之事實，有臺灣高等法院被告全
    國前案紀錄表一份在卷可稽，其於五年以內再犯本件有期徒刑以上之罪，為累犯
    ，依刑法第四十七條規定加重其刑。審酌被告已有竊盜前科，猶再行竊，且於竊
    得財物之後，因脫免逮捕，進而對執行公務之警員施以強暴，致丙○○受傷，惟
    其犯罪所用手段，危害社會治安程度非輕，及其犯後坦承部分犯行，態度尚佳等
    一切情狀，爰量處如主文所示之刑。且依被告所犯加重強盜罪之性質，本院認有
    褫奪公權之必要，併予宣告褫奪公權三年。扣案之螺絲起子二支，係被告所有，
    且係供其犯罪所用之物，業據被告於警訊中陳明在卷，應依刑法第三十八條第一
    項第二款規定宣告沒收。
據上論斷，應依刑事訴訟法第二百九十九條第一項前段、第三百條，刑法第三百三十
條第一項、第三百二十一條第一項第三款、第二百七十七條第一項、第一百三十五條
第一項、第五十五條、第四十七條、第三十七條第二項、第三十八條第一項第二款，
罰金罰鍰提高標準條例第一條前段，判決如主文。
本案經檢察官郭武義到庭執行職務。
中      華      民      國    九十      年     十二     月    二十一    日
                                  臺灣高雄地方法院刑事庭
                                      法  官    涂裕洪
右正本證明與原本無異。
如不服本判決，應於判決送達後十日內，向本院提出上訴狀。
                                      書記官    賴佳慧
中    華    民    國      九十      年      十二      月     二十五     日
附錄刑法第三百三十條第一項:
犯強盜罪而有第三百二十一條第一項各款情形之一者，處五年以上十二年以下有期徒
刑。


司法院資訊處製作；財團法人民間司法改革基金會備份。
